行　政　法　院　裁　定　　　　　　　　　　　　　　　八十八年度裁字第三六號
　　聲　請　人　甲○○
右聲請人因土地增值稅事件，對本院中華民國八十七年七月二十三日八十七年度裁字
第八七三號裁定，聲請再審，本院裁定如左︰
　　主　文
再審之聲請駁回。
　　理　由
按當事人對於本院所為之裁定聲請再審，必須原裁定具有行政訴訟法第二十八條所列
各款情形之一者，始得為之，此觀之同法第三十條準用第二十八條之規定殊明。而同
法第二十八條第一款所謂適用法規顯有錯誤，係指原判決所適用之法規與該案應適用
之現行法規相違背，或與解釋判例有所牴觸者而言；第二款所謂判決理由與主文顯有
矛盾，係指判決理由與主文之內容適得其反而言。本件聲請人前因土地增值稅事件，
提起行政訴訟，為本院八十六年度裁字第一一○號裁定駁回，聲請人曾先後多次聲請
再審，均經本院以其不合法定再審要件分別裁定駁回在案。茲聲請人復對最近一次即
本院八十七年度裁字第八七三號裁定（下稱原裁定）聲請再審。原裁定係以核其狀陳
各節無非對本院八十六年度裁字第一一○號裁定等前各程序所為裁判主張有如何再審
之事由，然對所聲請再審之八十七年度裁字第四三九號裁定以其再審之聲請不合法而
予駁回，有如何合於法定再審事由，並未具體指及，則其泛引行政訴訟法第二十八條
第一款及第二款規定聲請再審，即難謂合法，乃諭知駁回其再審之聲請，經核所適用
之法規與該案應適用之現行法規不相違背，亦無牴觸解釋判例之情形，即無首揭說明
所稱之適用法規顯有錯誤之再審事由。又原裁定主文諭知駁回聲請人再審之聲請，理
由說明其聲請再審不合法之情形，主文乃由理由所導出，並無適得其反相矛盾之情形
，核與首揭說明所稱判決理由與主文顯有矛盾之再審事由不符。茲聲請人對原裁定聲
請再審，所陳相對人高雄市稅捐稽徵處違反土地稅法第二十八條規定及司法院釋字第
三七九號解釋而本院不該只採信相對人之理由，將本案土地增值稅補徵問題，曲解事
實變作其他稅項欠稅款之問題，審理裁定，不符合聲請人訴願意旨，枉法裁定，職
圖利買方之嫌疑云云。均與原裁定以其聲請再審不合法而駁回之情形無關，難據為再
審理由。本件依聲請意旨，難認原裁定有行政訴訟法第二十八條第一款、第二款之再
審事由。
據上論結，本件再審之聲請為無理由，爰依行政訴訟法第三十三條、民事訴訟法第五
百零七條、第五百零二條第二項，裁定如主文。
中    華    民    國     八十八      年      一      月      十五       日
                    行 政 法 院 第 五 庭
                                審 判 長 評  事      廖  政  雄
                                         評  事      趙　永　康
                                         評  事      沈  水  元
                                         評  事      林  清  祥
                                         評  事      劉  鑫  楨
右  正  本  證  明  與  原  本  無  異
                                         法院書記官  彭  秀  玲
中    華    民    國     八十八      年      一      月      十五       日
